【裁判字號】    91,上訴,2022
【裁判日期】    920123
【裁判案由】    違反毒品危害防制條例
【裁判全文】
臺灣高等法院高雄分院刑事判決                  九十一年度上訴字第二二二號
    上  訴  人  台灣屏東地方法院檢察署檢察官
    被      告  甲○○  男民國.
右上訴人因被告違反毒品危害防制條例案件，不服臺灣屏東地方法院九十一年度訴字
第六七六號中華民國九十一年十月三十日第一審判決（起訴案號：臺灣屏東地方法院
檢察署九十一年度毒偵字第八０八號），提起上訴，移送併辦（併辦案號：九十一年
度毒偵字第一三七一號），本院判決如左：
      主  文
原判決撤銷。
甲○○連續施用第一級毒品，處有期徒刑壹年。
      事  實
一、甲○○前因施用第一級毒品案件，經台灣屏東地方法院（下稱原審法院）以八十
    九年度毒聲字第一六三一號裁定送觀察、勒戒認無繼續施用毒品之傾向後，由台
    灣屏東地方法院檢察署檢察官於民國（下同）八十九年八月五日以八十九年度毒
    偵字第一五三四號處分書處分不起訴處分確定。嗣於五年內又因施用第一級及第
    二級毒品，經觀察、勒戒後，認有繼續施用毒品之傾向，經原審法院以九十度毒
    聲字第一二０六號裁定令入戒治處所施以強制戒治，並由屏東地方法院檢察署檢
    察官提起公訴，經原審法院以九十年度訴字第四五二號判決應執行有期徒刑十一
    月，於九十年十一月五日確定。詎於前開強制戒治之處分因戒治成效合格，經裁
    定停止強制戒治而於九十一年三月十四日出所後，猶不思悔改，復基於施用第一
    級毒品海洛因之概括犯意，自九十一年六月上旬某日起至同年七月八日止，在屏
    東縣潮州鎮○○路二巷五號之住處，以將海洛因摻入香菸吸食之方式施用第一級
    毒品海洛因，平均二、三天施用一次，迄於九十一年七月九日十八時許，經警通
    知到到案採尿送驗而查獲，詎經警方移送檢察官偵辦後，仍不知悔改，復承繼前
    揭施用第一級毒品海洛因之概括犯意，自九十一年七月二十四日起，在其上開住
    處以同一手法施用第一級毒品海洛因，亦平均每二、三天施用一次，最後一次係
    於九十一年八月二十三日早上在其住處施用，嗣因通緝於同日晚間二十一時三十
    分許，為警再度於其住處逮捕後採尿送驗查獲。
二、案經屏東縣警察局東港分局報請台灣屏東地方法院檢察署檢察官偵查起訴及移送
    併辦。
    理  由
一、訊據被告甲○○對前揭連續施用第一及毒品海洛因為警查獲之事實均坦承不諱，
    而證人即被告之女友陳素惠於原審亦證稱：「被告大約施用海洛因一個月，我們
    有在一起施用」等情相符，且被告先後二次經警採尿送驗結果，發現確呈嗎啡陽
    性反應，此有屏東縣衛生局煙毒及麻醉藥品類委託檢驗結果通知書、台灣檢驗科
    技股份有限公司濫用藥物尿液檢驗報告三紙在卷可憑（見九十一年度偵字第八０
    八號卷第十三至十五頁、東警分刑字第０９１０００１６２１９號卷第七頁），
    而人體投與海洛因後迅速水解還原為嗎啡，再循嗎啡代謝途徑排出體外，百分之
    五十以上於八小時內自尿液中排出，百分之九十於二十四小時內自尿液中排出，
    此經行政院衛生署藥物食品檢驗局以八０藥檢字壹第０五六九五四號函說明甚詳
    ，被告施用海洛因之自白顯與事實相符，堪可採信應堪信憑，其有施用第一級毒
    品海洛因之犯行，應堪認定。再者，被告前因施用第一級毒品海洛因案件，經原
    審法院以八十九年度毒聲字第一六三一號裁定送觀察、勒戒認無繼續施用毒品之
    傾向後，由台灣屏東地方法院檢察署檢察官於八十九年八月五日，以八十九年度
    毒偵字第一五三四號處分書處分不起訴之事實，亦有臺灣屏東地方法院檢察署刑
    案資料查註紀錄表、臺灣高等法院被告全國前案紀錄表在卷可憑，是被告係於檢
    察官依毒品危害防制條例第二十條第二項規定為不起訴處分後五年內再犯毒品危
    害防制條例第十條之罪亦堪認定。事證已明，被告犯行已堪認定。
二、查海洛因係毒品危害防制條例第二條第一項第一款所稱之第一級毒品，被告持以
    施用，核其所為係犯同條例第十條第一項之施用第一級毒品罪。被告持有第一級
    毒品，並進而施用之，其持有之低度行為為施用之高度行為吸收，不另論罪。被
    告連續多次施用第一級毒品海洛因之行為，時間緊接，犯罪基本構成要件相同，
    顯係基於概括犯意而為之，為連續犯，應以一罪論，並加重其刑。被告於九十一
    年六月上旬某日起至同年八月二十三日止之多次施用海洛因犯行，雖未經起訴，
    惟該部分之犯行與起訴部分既有連續犯之裁判上一罪關係，為起訴效力所及，法
    院自應併予審究。
三、原審因認被告施用毒品之罪證明確，而據以論罪科刑，固非無見，惟被告第一次
    為警查獲，經警移送後，仍有連續施用之犯行，原審未及審酌，尚有未洽，檢察
    官執此聲明上訴，指摘原判決不當，為有理由，應由本院將原判決撤銷改判。爰
    審酌被告屢施用毒品為警查獲後，均不知警愓，仍一再施用，無視政令宣導禁用
    毒品，及施用毒品係戕害個人身心，犯後坦承犯行，態度尚稱良好等一切情狀，
    量處有期徒刑一年。
據上論結，應依刑事訴訟法第三百六十九條第一項前段、第三百六十四條、第二百九
十九條第一項前段，毒品危害防制條例第十條第一項，刑法第十一條前段、第五十六
條，判決如主文。
本案經檢察官郭振昌到庭執行職務。
中    華    民    國     九十二     年       一       月      二十三    日
                              臺灣高等法院高雄分院刑事第四庭
                                  審判長法官  蕭權閔
                                        法官  陳啟造
                                        法官  李嘉興
右正本證明與原本無異。
不得上訴。
                                      書記官  劉博文
中    華    民    國     九十二     年       一       月      二十七    日
附錄：本判決論罪科刑法條：
毒品危害防制條例第十條第一項
施用第一級毒品者，處六月以上五年以下有期徒刑。
                            Ｑ


司法院資訊處製作；財團法人民間司法改革基金會備份。
